# 请教版主：《证券期货法律适用意见》第 3 号

提问人：sparkool 时间：2017-03-23 11:32:22
版主大人：我司是港资企业，最近在考虑回归A股IPO。
1 根据《证券期货法律适用意见》第 3 号2.1，如果被重组人资产、收入或利润指标达到发行人50%以上的，则中介机构也需发表意见。
请问，这里的中介机构包括会计师进行的 3 年期的审计对吗？而且是要进行备考报表，即模拟合并（假装之前已经合并），我的理解对吗？
2 重组属于同一控制下的企业合并事项的，被重组方合并前的净损益应计入非经常性损益，并在申报财务报表中单独列示。
请问， 为什么被重组方合并前的净损益作为非经常性损益，这一点十分不理解？这样岂不是导致合并前后业绩不能连续计算吗？
3 其中提到的同一控制下非企业合并事项，请问是指业务或资产重组吗？也即与股权并购相对应，我理解的对吗？
盼复，谢谢。

回答人：chenyiwei
1 、这是指在申报文件中需单独提交与这些被收购方相关的全套文件，包括审计报告和经审计的财务报表（见IPO申请文件准则第八章）。 2 、这是为了防止企业通过临近截止日之前的突击重组做大规模，或者规避IPO申报中对财务指标的限制性规定。同时也是为了鼓励收购完成后的充分整合，体现出整合效果后再申报。 3 、是指收购不构成业务的资产，或者同一控制下收购联营企业或合营企业等。

提问人：sparkool 时间：2017-03-27 11:55:44
谢谢陈老师。另外一个新问题又来了：
我们的开曼公司A-67%和美元基金B-33%共同投资标的公司C，原拟香港上市（C又持有大陆公司D）。现在想拆除VIE架构，即通过换股的方式，由A和B换为直接持有D，然后打算由D回到A股主板上市。
请问陈老师，这样是否满足特殊性税务处理：具备业务实质&收购股权超过75%且股权支付超过85%？（因为是两家人家合计超过75%&85%，不确定是不是可以）？请陈老师帮帮我，谢谢。

回答人：chenyiwei
此问题请咨询税务专业人士，抱歉！